Minutes et répertoires du notaire Toussaint Nicolas GARNIER, février 1780 - 21 mars 1802 (étude XXXVIII)
Archives nationales
Minutes et répertoires du notaire Toussaint Nicolas GARNIER (étude XXXVIII)
février 1780 - 21 mars 1802
MC/ET/XXXVIII/490 - MC/ET/XXXVIII/790, MC/RE/XXXVIII/10 - MC/RE/XXXVIII/12
Etude XXXVIII; Garnier, Toussaint-Nicolas
Archives nationales de France
Minutes et répertoires: la loi 2008-696 du 15 juillet 2008 relative aux archives a fixé à 75 ans à compter de la date de l'acte, ou à 25 ans à compter de la date du décès de l'intéressé si ce délai est plus bref, le délai de communication des minutes et répertoires des notaires; ce délai est porté à 100 ans à compter de la date de l'acte si le document se rapporte à un mineur (code du Patrimoine, articles L213-2, 4e d et 5e).
Autres documents de l'étude (dossiers de clients, comptabilité...): s'agissant d'archives privées, ces documents sont communicables selon les modalités fixées par le déposant ou le donateur.
Certains documents ne sont pas accessibles en raison de leur mauvais état de conservation.
Versement
Accès aux instruments de recherche de tous les notaires de l’étude XXXVIII
Archives de l'étude XXXVIII
- Minutes de Toussaint Nicolas GARNIER, 29 octobre 1761 - 19 mars 1802; MC/ET/XXXVIII/490 - MC/ET/XXXVIII/790
  - Minutes (testaments). 1761, 29 octobre - 1801, 3 juillet, 29 octobre 1761 - 3 juillet 1801; MC/ET/XXXVIII/490
    Informations complémentaires:
    1761, 29 octobre au 1764, 4 novembre: testaments authentiques passés par-devant Gabriel-Pasquier de Voulges.
    1765, 7 décembre à 1772, 21 août: id°, passés par-devant Nicolas-François Venard.
    1773, 10 mai à 1778, 5 avril: id°, passés par-devant Étienne L'Écoufflet.
    1780, 30 novembre à 1801, 3 juillet: id°, passés par-devant Toussaint-Nicolas Garnier, à l'exception d'un testament olographe, déposé chez ce notaire.
    Informations concernant le classement:
    Le niveau inférieur de description, quand il existe, correspond aux minutes d'actes. Toutes les minutes ne sont pas forcément décrites une à une. Les descriptions de ces minutes sont plus ou moins détaillées.
    testament
  - Minutes. 1780, février, février 1780; MC/ET/XXXVIII/625
  - Minutes. 1780, mars - 1780, avril, mars 1780 - avril 1780; MC/ET/XXXVIII/626
  - Minutes. 1780, mai - 1780, juin, mai 1780 - juin 1780; MC/ET/XXXVIII/627
  - Minutes. 1780, juillet, juillet 1780; MC/ET/XXXVIII/628
  - Minutes. 1780, août, août 1780; MC/ET/XXXVIII/629
  - Minutes. 1780, septembre, septembre 1780; MC/ET/XXXVIII/630
  - Minutes. 1780, octobre, octobre 1780; MC/ET/XXXVIII/631
  - Minutes. 1780, novembre - 1780, décembre, novembre 1780 - décembre 1780; MC/ET/XXXVIII/632
  - Minutes. 1781, 2 janvier - 1781, 20 janvier, 2 janvier 1781 - 20 janvier 1781; MC/ET/XXXVIII/633
    - Bail par Nicolas Denis Godin, distillateur en chimie, demeurant rue Sainte-Barbe à la Villeneuve, paroisse de Bonne Nouvelle, à Jean Juclin de Saint-Léon, de trois maisons se joignant au coin des rues Sainte-Barbe et de Beauregard, l'une d'elles comprenant un laboratoire de chimie, 7 janvier 1781; MC/ET/XXXVIII/633
      laboratoire de chimie
      Origine de l'information:
      Histoire des sciences et des techniques, XVIe-XIXe siècles (337 actes), par Madeleine Jurgens, Xenia Pamfilova, Claire Béchu, Marc Durand, v.1950 - 2005 (fichier papier entièrement dématérialisé; voir contexte dans le Plan d’orientation général - Notaires de Paris, guides thématiques du Minutier).
      Date de création de la notice: 2006
      bail; Sainte-Barbe (rue); Beauregard (rue); Godin, Nicolas Denis; Juclin de Saint-Léon, Jean
    - Dépôt d'une procuration passée par Mary-Frances-Guillemine Radclyffe-Derwentwater, épouse de Francis Eyre-of-Warkworth, esquire, demeurant à Warkworth, comté de Northampton, à Claude-François Cheviron, négociant, rue de la Chanvrerie, paroisse Saint-Eustache., 10 janvier 1781; MC/ET/XXXVIII/633
      Fichier dit 'général' XVIIe-XVIIIe siècles, supplément (620 actes), par Claire Béchu et Guillaume Nahon, 1995-2000. (fichier papier entièrement dématérialisé; voir contexte dans le Plan d’orientation général - Notaires de Paris, guides thématiques du Minutier).
      Date de création de la notice: 2009
      procuration; dépôt de pièces; Chanverrerie (rue de la); Eyre-of-Warworth, Francis; Radclyffe-Derwentwater, Mary-Frances-Guillemine; Cheviron, Claude-François; négociant
    - Convention entre Armand-Jean Thourou de Bertinval, chevalier ancien mousquetaire, demeurant rue Basse-Porte-Saint-Denis, et ses créanciers, et union de ceux-ci, parmi lesquels figurent de nombreux artisans ayant participé à la construction d'une maison rue Basse-Porte-Saint-Denis, acquise par ledit seigneur de Bertinval, de la fabrique de Notre-Dame-de-Bonne-Nouvelle, avec, parmi ses créanciers, Jacques-André Pichon, maître marbrier, rue Poissonnière, paroisse Notre-Dame-de-Bonne-Nouvelle., 13 janvier 1781; MC/ET/XXXVIII/633
      convention; convention; Poissonnière (rue); Pichon, Jacques-André; Thourou de Bertinval, Armand-Jean; tailleur de pierre
    - Darnault (François Marie), marchand, mercier miroitier, rue de la Monnaie, paroisse Saint-Germain-l'Auxerrois § Union des créanciers d'Armand Jean Thourou de Bertinval, ancien mousquetaire. .. est créancier au nom de la société Darnault frères, pour fourniture de glaces dans une maison, rue Basse, porte Saint-Denis., 13 janvier 1781; MC/ET/XXXVIII/633
      Artisans XVIIIe siècle, par M. Rambaud et C. Grodecki, 1956-1977 ( fichier papier entièrement dématérialisé; voir contexte dans le Plan d’orientation général - Notaires de Paris, guides thématiques du Minutier).
      Date de révision: 2011-2012
      Date de création de la notice: 2010
      convention; Darnault, François Marie; Thourou de Bertinval, Armand
    - PHILBERT (Clément Charles) maître sculpteur rue de Beauregard, paroisse N.D. de Bonnenouvelle § Union des créanciers d'Armand Jean THOUROUR DE BERTINVAL, ancien mousquetaire. .. créancier pour ouvrages de sculpture faits dans une maison rue Basse-Porte-Saint Denis., 13 janvier 1781; MC/ET/XXXVIII/633
      Philbert, Clément Charles
    - MICHELET (Pierre) maître maçon rue de la Lune, paroisse N.D. de Bonne-Nouvelle. § Conventions entre Armand Joseph THOUROU DE BERTINVAL, chevalier, ancien mousquetaire, demeurant rue Basse-Porte-Saint-Denis et ses créanciers, parmi lesquels .., pour ouvrages de maçonnerie, dans la maison construite par led. sieur de Bertinval rue Basse-Porte Saint-Denis, réglés par DUBOISTERF, architecte expert., 13 janvier 1781; MC/ET/XXXVIII/633
      Michelet, Pierre
    - THOUROU DE BERTINVAL Chevalier, ancien mousquetaire Saint-Laurent Rue Basse-Porte-Saint-Denis, paroisse Nouvelle § Union des créanciers de THOUROU DE BERTINVAL; Dépôt de loyers et quittances, même jour., 13 janvier 1781; MC/ET/XXXVIII/633
      Fichier dit 'général' XVIIe-XVIIIe siècles, par le personnel du Minutier, 1954-1999 ( fichier papier entièrement dématérialisé; voir contexte dans le Plan d’orientation général - Notaires de Paris, guides thématiques du Minutier).
      quittance
    - Procuration par James-Clément Radclyffe, ancien maréchal de camp des armées du roi, colonel retiré du régiment de Dillon, demeurant à Bath, comté de Sommerset, à Claude-François Cheviron, négociant, rue de la Chanvrerie, paroisse Saint-Eustache., 15 janvier 1781; MC/ET/XXXVIII/633
      procuration; Chanverrerie (rue de la); Radclyffe, James-Clément; Cheviron, Claude-François; négociant; officier général
  - Minutes. 1781, 22 janvier - 1781, 28 février, 22 janvier 1781 - 28 février 1781; MC/ET/XXXVIII/634
    - Société relative au 'Journal du Roulage de l'Europe' entre Pierre-Eléonor-François-Marie, comte de Bacon de Bermont, ancien capitaine de dragons, demeurant rue des Fossés Montmartre, paroisse Saint-Eustache, Jean-Nicolas Thomas, intéressé dans les affaires du roi, demeurant place Baudoyer, paroisse Saint-Gervais, et autres., 12 février 1781; MC/ET/XXXVIII/634
      acte de société; Fossés-Montmartre (rue des); Baudoyer (place); Bacon de Bermont, Pierre-Eléonor-François-Marie (comte de); Thomas, Jean-Nicolas
  - Minutes. 1781, mars, mars 1781; MC/ET/XXXVIII/635
  - Minutes. 1781, avril, avril 1781; MC/ET/XXXVIII/636
  - Minutes. 1781, mai - 1781, juin, mai 1781 - juin 1781; MC/ET/XXXVIII/637
  - Minutes. 1781, juillet, juillet 1781; MC/ET/XXXVIII/638
  - Minutes. 1781, août, août 1781; MC/ET/XXXVIII/639
  - Minutes. 1781, septembre, septembre 1781; MC/ET/XXXVIII/640
  - Minutes. 1781, octobre, octobre 1781; MC/ET/XXXVIII/641
  - Minutes. 1781, novembre, novembre 1781; MC/ET/XXXVIII/642
  - Minutes. 1781, décembre, décembre 1781; MC/ET/XXXVIII/643
  - Minutes. 1782, janvier - 1782, février, janvier 1782 - février 1782; MC/ET/XXXVIII/644
  - Minutes. 1782, mars, mars 1782; MC/ET/XXXVIII/645
  - Minutes. 1782, avril, avril 1782; MC/ET/XXXVIII/646
  - Minutes. 1782, mai - 1782, juin, mai 1782 - juin 1782; MC/ET/XXXVIII/647
  - Minutes. 1782, juillet - 1782, août, juillet 1782 - août 1782; MC/ET/XXXVIII/648
  - Minutes. 1782, septembre - 1782, octobre, septembre 1782 - octobre 1782; MC/ET/XXXVIII/649
  - Minutes. 1782, novembre - 1782, décembre, novembre 1782 - décembre 1782; MC/ET/XXXVIII/650
  - Minutes. 1783, janvier - 1783, février, janvier 1783 - février 1783; MC/ET/XXXVIII/651
  - Minutes. 1783, mars, mars 1783; MC/ET/XXXVIII/652
  - Minutes. 1783, avril, avril 1783; MC/ET/XXXVIII/653
  - Minutes. 1783, mai - 1783, juin, mai 1783 - juin 1783; MC/ET/XXXVIII/654
  - Minutes. 1783, juillet - 1783, août, juillet 1783 - août 1783; MC/ET/XXXVIII/655
  - Minutes. 1783, septembre - 1783, octobre, septembre 1783 - octobre 1783; MC/ET/XXXVIII/656
  - Minutes. 1783, novembre - 1783, décembre, novembre 1783 - décembre 1783; MC/ET/XXXVIII/657
  - Minutes. 1784, janvier, janvier 1784; MC/ET/XXXVIII/658
  - Minutes. 1784, février - 1784, 20 mars, février 1784 - 20 mars 1784; MC/ET/XXXVIII/659
  - Minutes. 1784, 22 mars - 1784, 30 avril, 22 mars 1784 - 30 avril 1784; MC/ET/XXXVIII/660
  - Minutes. 1784, mai - 1784, juin, mai 1784 - juin 1784; MC/ET/XXXVIII/661
  - Minutes. 1784, juillet - 1784, août, juillet 1784 - août 1784; MC/ET/XXXVIII/662
  - Minutes. 1784, septembre - 1784, octobre, septembre 1784 - octobre 1784; MC/ET/XXXVIII/663
  - Minutes. 1784, novembre - 1784, décembre, novembre 1784 - décembre 1784; MC/ET/XXXVIII/664
  - Minutes. 1785, janvier, janvier 1785; MC/ET/XXXVIII/665
  - Minutes. 1785, février, février 1785; MC/ET/XXXVIII/666
  - Minutes. 1785, mars, mars 1785; MC/ET/XXXVIII/667
  - Minutes. 1785, avril, avril 1785; MC/ET/XXXVIII/668
  - Minutes. 1785, mai, mai 1785; MC/ET/XXXVIII/669
  - Minutes. 1785, juin, juin 1785; MC/ET/XXXVIII/670
  - Minutes. 1785, juillet, juillet 1785; MC/ET/XXXVIII/671
  - Minutes. 1785, août, août 1785; MC/ET/XXXVIII/672
  - Minutes. 1785, septembre - 1785, octobre, septembre 1785 - octobre 1785; MC/ET/XXXVIII/673
  - Minutes. 1785, novembre, novembre 1785; MC/ET/XXXVIII/674
  - Minutes. 1785, décembre, décembre 1785; MC/ET/XXXVIII/675
  - Minutes. 1786, janvier, janvier 1786; MC/ET/XXXVIII/676
  - Minutes. 1786, février, février 1786; MC/ET/XXXVIII/677
  - Minutes. 1786, mars, mars 1786; MC/ET/XXXVIII/678
  - Minutes. 1786, avril, avril 1786; MC/ET/XXXVIII/679
  - Minutes. 1786, mai, mai 1786; MC/ET/XXXVIII/680
  - Minutes. 1786, juin, juin 1786; MC/ET/XXXVIII/681
  - Minutes. 1786, juillet, juillet 1786; MC/ET/XXXVIII/682
  - Minutes. 1786, août, août 1786; MC/ET/XXXVIII/683
  - Minutes. 1786, septembre, septembre 1786; MC/ET/XXXVIII/684
  - Minutes. 1786, octobre - 1786, novembre, octobre 1786 - novembre 1786; MC/ET/XXXVIII/685
  - Minutes. 1786, décembre, décembre 1786; MC/ET/XXXVIII/686
  - Minutes. 1787, janvier - 1787, février, janvier 1787 - février 1787; MC/ET/XXXVIII/687
    - Contrat de mariage entre Charles Noël BERTRAND demeurant rue des Deux Ponts isle Notre-Dame, paroisse Saint-Louis, diocèse de Paris, Sculpteur et Marie Antoinette Frère, demeurant rue des Deux Ponts isle Notre-Dame, paroisse de Saint-Louis, diocèse de Paris, Maîtresse couturière., 6 janvier 1787; MC/ET/XXXVIII/687
      Mariages à Paris en 1787 (3196 actes), par Delphine Dubois, Sandrine Dumas-Lefaure, Catherine Gauthier, 1994 (base de données migrée: voir contexte dans le Plan d’orientation général - Notaires de Paris, guides thématiques du Minutier).
      Date de création de la notice: 2002
      contrat de mariage; Deux-Ponts (rue des); Notre-Dame (île); Bertrand, Charles-Noël; Frère, Marie-Antoinette; sculpteur; tailleur d'habits
    - Contrat de mariage entre Louis BUREAU demeurant rue Saint-Martin, paroisse Saint-Nicolas des Champs, diocèse de Paris, et Jeanne Laurence Lecluse, demeurant Chaussée des Petits Carreaux, paroisse de Saint-Sauveur, diocèse de Paris, Maîtresse couturière., 8 janvier 1787; MC/ET/XXXVIII/687
      contrat de mariage; Saint-Martin (rue); Saint-Nicolas-des-Champs (paroisse); Bureau, Louis; Lecluse, Jeanne-Laurence; tailleur d'habits
    - Contrat de mariage entre Jacques Antoine LECOINTRE demeurant rue du faubourg Saint-Denis, paroisse Saint-Laurent, diocèse de Paris, Commissionnaire de vins et d'eau de vie et Marie Louise Bonnet, demeurant rue du Faubourg Saint-Martin, paroisse de Saint-Laurent, diocèse de Paris., 16 janvier 1787; MC/ET/XXXVIII/687
      contrat de mariage; Faubourg-Saint-Denis (rue du); Faubourg-Saint-Martin (rue du); Lecointre, Jacques-Antoine; Bonnet, Marie-Louise
    - Contrat de mariage entre Joseph François MONTAGNE demeurant rue Thibautodé, paroisse Saint-Germain l'Auxerrois, diocèse de Paris, Marchand et Marie Madelaine Françoise Glasson, demeurant rue Montmartre, paroisse de Saint-Eustache, diocèse de Paris., 19 janvier 1787; MC/ET/XXXVIII/687
      contrat de mariage; Thibault-aux-Dés (rue); Montmartre (rue); Montagne, Joseph-François; Glasson, Marie-Madelaine-Françoise; commerçant
    - Contrat de mariage entre Jean Charles COUTELLIER demeurant Quai des Orfèvres, paroisse Saint-Barthélémy, diocèse de Paris, Graveur et Marie Anne Baliat, demeurant Cloître Notre-Dame, paroisse de Saint-Jean le Rond, diocèse de Paris., 3 février 1787; MC/ET/XXXVIII/687
      contrat de mariage; Orfèvres (quai des); Notre-Dame (cloître); Coutellier, Jean-Charles; Baliat, Marie-Anne; graveur
    - Contrat de mariage entre Jean François DARAGON demeurant rue de la Monnaie, paroisse Saint-Germain l'Auxerrois, diocèse de Paris, Marchand de vin et Marie Catherine Julie Delisle, demeurant rue Saint-Martin, paroisse de Saint-Nicolas des Champs, diocèse de Paris., 9 février 1787; MC/ET/XXXVIII/687
      contrat de mariage; Monnaie (rue de la); Saint-Martin (rue); Daragon, Jean-François; Delisle, Marie-Catherine-Julie; commerçant
    - Contrat de mariage entre Paul MAQUENOT demeurant rue Beaurepaire, paroisse Saint-Sauveur, diocèse de Paris, Cordonnier et Marie Jeanne Ursulle Levieille veuve Pillet, demeurant rue Beaurepaire, paroisse de Saint-Sauveur, diocèse de Paris., 11 février 1787; MC/ET/XXXVIII/687
      contrat de mariage; Beaurepaire (rue); Beaurepaire (rue); Maquenot, Paul; Levieille, Marie-Jeanne-Ursulle; Pillet (veuve); cordonnier
    - Contrat de mariage entre François Joseph HAIME demeurant place du Louvre, paroisse Saint-Germain l'Auxerrois, diocèse de Paris, Domestique et Rosalie Josèphe Carniaux, demeurant place du Louvre, paroisse de Saint-Germain l'Auxerrois, diocèse de Paris., 17 février 1787; MC/ET/XXXVIII/687
      contrat de mariage; Louvre (place du); Louvre (place du); Haime, François-Joseph; Carniaux, Rosalie-Josèphe; employé de maison
    - Contrat de mariage entre Jacques Marie COUTANT demeurant rue Dauphine, paroisse Saint-André des Arts, diocèse de Paris, Marchand mercier et Claude Lebre, demeurant rue Dauphine, paroisse de Saint-André des Arts, diocèse de Paris., 27 février 1787; MC/ET/XXXVIII/687
      contrat de mariage; Dauphine (rue); Coutant, Jacques-Marie; Lebre, Claude; commerçant
  - Minutes. 1787, mars, mars 1787; MC/ET/XXXVIII/688
    Attention: certains actes ont été constatés manquants
    - Notoriété concernant Joseph Marie Gaétan Oliviery, 14 mars 1787
      Attention: l'original de l'acte est manquant.
      Mention de déficit sur le répertoire à la date de l'acte.
      Mention dans le répertoire du notaire coté:
      MC/RE/XXXVIII/10
      Base Généanot des actes contenant des renseignements d'état civil, 1780-1790 par l'association La France généalogique, 2004-2012 (base de données migrée: voir contexte dans le Plan d’orientation général - Notaires de Paris, guides thématiques du Minutier).
      notoriété; Oliviery, Joseph Marie Gaétan
    - Contrat de mariage entre Nicolas François ROBIN demeurant rue aux Ours, paroisse Saint-Leu Saint-Gilles, diocèse de Paris, Tailleur et Catherine Chevallier, demeurant rue des Précheurs, paroisse de Saint-Eustache, diocèse de Paris., 18 mars 1787; MC/ET/XXXVIII/688
      contrat de mariage; Ours (rue aux); Prêcheurs (rue des); Robin, Nicolas-François; Chevallier, Catherine; tailleur d'habits
  - Minutes. 1787, avril, avril 1787; MC/ET/XXXVIII/689
    - Contrat de mariage entre Jean LIMOUZIN de FONCROZE demeurant rue Coquillière, paroisse Saint-Eustache, diocèse de Paris, Avocat au Parlement et Marthe Elisabeth Simone De Longemalle veuve Delarivoire, demeurant rue de Tournon (ancien hôtel d'Entragues), paroisse de Saint-sulpice, diocèse de Paris., 6 avril 1787; MC/ET/XXXVIII/689
      contrat de mariage; Coquillière (rue); Tournon (rue de); Limouzin de Foncroze, Jean; Longemalle, Marthe-Elisabeth-Simone de; Delarivoire (veuve); avocat au parlement (Ancien Régime)
    - Contrat de mariage entre Jean COLLARD demeurant hors de Paris, diocèse de Paris, Garde magasin du Roi à la Caserne de Saint-Denis et Marie Louise Percheron, demeurant rue Saint-Honoré, paroisse de Saint-Eustache, diocèse de Paris., 7 avril 1787; MC/ET/XXXVIII/689
      contrat de mariage; Saint-Honoré (rue); Collard, Jean; Percheron, Marie-Louise
    - Contrat de mariage entre Etienne WARMEZ demeurant Palais des Tuileries, paroisse Saint-Germain l'Auxerrois, diocèse de Paris, Officier mouleur de bois et Marie Anne Rochery veuve Guillon, demeurant rue du Roi de Sicile, paroisse de Saint-Paul, diocèse de Paris., 12 avril 1787; MC/ET/XXXVIII/689
      contrat de mariage; Tuileries (palais des); Roi-de-Sicile (rue du); Warmez, Etienne; Rochery, Marie-Anne; Guillon (veuve)
    - Contrat de mariage entre Jean François DEPUSSAY demeurant rue Mouffetard, paroisse Saint-Médard, diocèse de Paris, Apprêteur de bas et Anne Louise Dubost, demeurant rue Geoffroy Langevin, paroisse de Saint-Merri, diocèse de Paris, Ouvrière., 16 avril 1787; MC/ET/XXXVIII/689
      contrat de mariage; Mouffetard (rue); Geoffroy-l'Angevin (rue); Depussay, Jean-François; Dubost, Anne-Louise
    - Contrat de mariage entre Jean Joseph CLOVIS demeurant rue Royale cour Saint-Martin, paroisse Saint-Nicolas des Champs, diocèse de Paris, Tailleur et Marie Agnès Dromas, demeurant rue Royale cour Saint-Martin, paroisse de Saint-Nicolas des Champs, diocèse de Paris, Cuisinière., 17 avril 1787; MC/ET/XXXVIII/689
      contrat de mariage; Royale (rue); Saint-Martin (cour); Clovis, Jean-Joseph; Dromas, Marie-Agnès; tailleur d'habits; cuisinier
    - Contrat de mariage entre Jean Charles FISANNE demeurant rue Michel-le-Comte, paroisse Saint-Nicolas des Champs, diocèse de Paris, Jardinier et Challier veuve Petit, demeurant rue Saint-Denis, paroisse de Saint-Sauveur, diocèse de Paris., 17 avril 1787; MC/ET/XXXVIII/689
      contrat de mariage; Michel-Le-Comte (rue); Saint-Denis (rue); Fisanne, Jean-Charles; Challier,; Petit (veuve); jardinier
    - Inventaire après décès de Marie Catherine Saunier, veuve de Nicolas Jean Cloud., 17 avril 1787; MC/ET/XXXVIII/689
      Acte signalé par le personnel du Minutier central des notaires de Paris.
      Date de création de la notice: 2016 (N. Jourdain)
      inventaire après décès; Saunier, Marie Catherine; Cloud, Nicolas Jean
    - Contrat de mariage entre Nicolas Michel BENÉE demeurant Grande rue du Faubourg Saint-Martin, paroisse Saint-Laurent, diocèse de Paris, Maître jardinier et Marie Geneviève Guenerot, demeurant Grande rue du Faubourg Saint-Martin, paroisse de Saint-Laurent, diocèse de Paris., 22 avril 1787; MC/ET/XXXVIII/689
      contrat de mariage; Faubourg-Saint-Martin (rue du); Benée, Nicolas-Michel; Guenerot, Marie-Geneviève; jardinier
    - Contrat de mariage entre Jean Baptiste YVON demeurant rue Thibautodé, paroisse Saint-Germain l'Auxerrois, diocèse de Paris, Domestique et Madelaine Vigneulle, demeurant rue Saint-Honoré, paroisse de Saint-Roch, diocèse de Paris., 23 avril 1787; MC/ET/XXXVIII/689
      contrat de mariage; Thibault-aux-Dés (rue); Saint-Honoré (rue); Yvon, Jean-Baptiste; Vigneulle, Madelaine; employé de maison
  - Minutes. 1787, mai, mai 1787; MC/ET/XXXVIII/690
    - Contrat de mariage entre François LUXURE demeurant rue de Grenelle faubourg Saint-Germain, paroisse Saint-sulpice, diocèse de Paris, Secrétaire caissier du Prince de Conty et Marie Jeanne Saintier, demeurant rue Saint-Benoist faubourg Saint-Germain, paroisse de Saint-sulpice, diocèse de Paris., 1er mai 1787; MC/ET/XXXVIII/690
      contrat de mariage; Grenelle (rue de); Saint-Germain (faubourg); Saint-Benoît (rue); Saint-Germain (faubourg); Luxure, François; Saintier, Marie-Jeanne
    - Contrat de mariage entre Charles Jacques POIRIER demeurant rue Saint-Martin, paroisse Saint-Jacques des Saints Innocents, diocèse de Paris, Marchand chapelier et Angélique Joseph Mullot veuve Mullot, demeurant rue Tireboudin (quartier Montorgueil), paroisse de Saint-Sauveur, diocèse de Paris., 4 mai 1787; MC/ET/XXXVIII/690
      contrat de mariage; Saint-Martin (rue); Saint-Jacques-de-la-Boucherie (paroisse); Poirier, Charles-Jacques; Mullot, Angélique-Joseph; Mullot (veuve); commerçant; fabricant d'accessoires vestimentaires
    - Contrat de mariage entre François PELLEGRY demeurant rue Neuve Saint-Augustin, paroisse Saint-Roch, diocèse de Paris, Garçon de bureau et Marie Anne Maleine, demeurant rue du Temple, paroisse de Saint-Nicolas des Champs, diocèse de Paris, Ouvrière en linge., 7 mai 1787; MC/ET/XXXVIII/690
      contrat de mariage; Neuve-Saint-Augustin (rue); Temple (rue du); Pellegry, François; Maleine, Marie-Anne
    - Contrat de mariage entre Nicolas HACHETTE demeurant rue Quincampoix, paroisse Saint-Merri, diocèse de Paris, Négociant et Marie Jeanne Pailleux, demeurant rue des Petits Champs Saint-Martin, paroisse de Saint-Merri, diocèse de Paris., 20 mai 1787; MC/ET/XXXVIII/690
      contrat de mariage; Quincampoix (rue); Petits-Champs (rue des); Saint-Merri (paroisse); Hachette, Nicolas; Pailleux, Marie-Jeanne; négociant
    - Contrat de mariage entre Jean Baptiste DESPLAN demeurant rue Quincampoix, paroisse Saint-Merri, diocèse de Paris, Négociant et Louise Charlotte Thérèse Pailleux, demeurant rue des Petits Champs Saint-Martin, paroisse de Saint-Merri, diocèse de Paris., 20 mai 1787; MC/ET/XXXVIII/690
      contrat de mariage; Quincampoix (rue); Petits-Champs (rue des); Saint-Merri (paroisse); Desplan, Jean-Baptiste; Pailleux, Louise-Charlotte-Thérèse; négociant
    - Contrat de mariage entre Simon ARTUS demeurant rue Saint-Martin, paroisse Saint-Leu Saint-Gilles, diocèse de Paris, Orfèvre et Julie Broque, demeurant rue Saint-Roch, paroisse de Saint-Roch, diocèse de Paris., 21 mai 1787; MC/ET/XXXVIII/690
      contrat de mariage; Saint-Roch (rue); Artus, Simon; Broque, Julie; orfèvre
    - Contrat de mariage entre Jean Toussaint PRUDHOMME demeurant rue de la Vieille Monnaie, paroisse Saint-Jacques la Boucherie, diocèse de Paris, Ancien marchand parfumeur et Julie Levaillant des Cateliers vve Simon, deumeurant hors de Paris, paroisse hors de Paris, diocèse non identifié., 22 mai 1787; MC/ET/XXXVIII/690
      contrat de mariage; Vieille-Monnaie (rue de la); Prudhomme, Jean-Toussaint; Levaillant des Cateliers Vve Simon, Julie; commerçant